臺灣板橋地方法院刑事判決　　　　　　　　　　　　九十一年度易字第一六二八號
　　公　訴　人　臺灣板橋地方法院檢察署檢察官
　　被　　　告　丙○○
右列被告因竊盜案件，經檢察官聲請簡易判決處刑（九十一年度偵字第五八○六號）
，嗣經本院板橋簡易庭認不得以簡易判決處刑，移送本院刑事庭審理，及移送併辦（
台灣嘉義地方法院檢察署九十一年度偵字第三九○一號），本院判決如左：
    主  文
丙○○連續結夥三人以上竊盜，處有期徒刑捌月。
    事  實
一、丙○○與真實姓名、年籍均不詳，綽號「阿寬」、「阿清」、「阿川」、「建松
    」等成年男子人，基於意圖為自己不法所有之竊盜犯意聯絡，於民國九十一年三
    月十八日凌晨二時十分許，由「建松」駕駛車號ＨＢ—九一八一號自用小貨車（
    該貨車為被害人甲○○所有，係「建松」使用六角板手於九十一年三月十六日單
    獨竊取），載運丙○○及其他三人，至乙○○在臺北縣鶯歌鎮○○○路建德二巷
    六六號所經營之工廠，由丙○○在工廠外把風，其餘「阿寬」等四人則進入工廠
    內，竊取乙○○所有之鋁片十九箱，共四千一百八十塊。丙○○等人於得手後欲
    離去之際，旋為看守工廠之詹明和發現並報警處理，經警到場後逮獲丙○○，並
    查扣上開自用小貨車、鋁片及插在前揭小貨車電源開關上之六角板手一支。丙○○復基於連續意圖為自己不法所有之竊盜概括犯意，於九十一年六月九日十六時
    二十分許，駕駛其所有車號ＧＯ－八五八七號小貨車，前往嘉義縣民雄鄉○○村
    ○○路二五○號錦湖輪胎行，徒手將被害人丁○○所有之輪胎鋼圈四個搬至貨車
    後座，經被害人之父劉明福當場發現，將其所有ＲＹ－四六九○號車輛駛往阻擋
    丙○○，並報警當場查獲（前揭贓物業據被害人領回）。
二、案經臺北縣政府警察局三峽分局報請台灣板橋地方法院檢察署檢察官偵查後聲請
    簡易判決處刑及嘉義縣警察局民雄分局報請台灣嘉義地方法院檢察署檢察官移送
    併案審理。
    理  由
一、右揭犯罪事實業據被告丙○○迭於警詢、偵查、及本院審理時均坦承不諱，核與
    被害人乙○○、丁○○之指述，及證人詹明核、劉明福之證述情節相符，被告自
    白顯與事實無違，而堪採信；此外復有乙○○、丁○○出具之贓物認領保管單各
    乙紙、扣案物品及現場照片十幀在卷可稽，事證明確，被告犯行，洵堪認定。
二、查同案被告綽號「阿寬」、「阿清」、「阿川」、「建松」之成年男子係於九十
    一年三月十八日，在場親自實施竊盜行為之人，被告丙○○則在旁從事把風，亦
    為在場參與分擔實施竊盜行為之人，核被告丙○○所為，係犯刑法第三百二十一
    條第一項第四款之結夥三人以上竊盜罪（公訴意旨認被告係構成刑法第三百二十
    條第一項之單純竊盜罪嫌云云，公訴人容有誤會，惟於不妨害社會事實同一性之
    原則下，變更起訴法條）。被告丙○○與共同被告「阿寬」、「阿清」、「阿川
    」、「建松」四人間就前開竊盜犯行，互有犯意聯絡及行為分擔，均係共同正犯
    。至被告丙○○單獨於九十一年六月九日於嘉義縣民雄鄉實施竊盜行為，係犯刑
    法第三百二十條第一項竊盜罪；又被告先後二次之竊盜行為、各時間緊接、犯罪
    之基本構成要件相同，顯係基於概括之犯意為之，為連續犯，應依刑法第五十六
    條規定論以情節較重之結夥三人以上竊盜既遂一罪論，並加重其刑；爰審酌被告
    雖於八十七年八月三日間因竊盜案件經台灣嘉義地方法院判處有期徒刑六月，緩
    刑三年，而於八十七年十一月二十日結案（尚未構成累犯），惟被告於九十一年
    三月間，於台北縣鶯歌鎮觸犯本件加重竊盜案件，經檢察官於九十一年四月十七
    日偵查終結提起公訴，於九十一年六月六日繫屬本院，於本院審理期間竟再於九
    十一年六月九日再於嘉義縣民雄鄉犯本件移送併辦之單純竊盜案件，其顯然不知
    悔改，再酌其素行、智識程度、竊盜之手段、次數、所竊取之財物價值，暨犯後
    態度等一切情狀，量處如主文所示之刑。
三、至扣案六角扳手一支，被告丙○○堅稱非渠所有，而係共同被告「建松」之人，
    單獨將其插用於小貨車電門上以達竊取目的之用，經查並無證據證明該板手係被
    告丙○○所有供本件犯罪之用，又非違禁物，自不得於本案宣告沒收，附此敘明
    。
據上論斷，應依刑事訴訟法第四百五十二條、第二百九十九條第一項前段、第三百條
，刑法第二十八條、第五十六條、第三百二十一條第一項第四款、第三百二十條第一
項，判決如主文。
本案經檢察官伍逸康到庭執行職務
中      華      民      國      九十一      年    八    月    二十八    日
                                      臺灣板橋地方法院刑事第三庭
                                            法  官  張瑜鳳
右正本證明與原本無異。
如不服本判決，應於判決送達後十日內，向本院提出上訴狀。
                                            書記官  陳昭綾
中      華      民      國    九十一      年    八    月    二十八    日
附錄本案所犯法條全文
中華民國刑法第三百二十條(普通竊盜罪、竊佔罪)
意圖為自己或第三人不法之所有，而竊取他人之動產者，為竊盜罪，處五年以下有期
徒刑、拘役或五百元以下罰金。
意圖為自己或第三人不法之利益，而竊佔他人之不動產者，依前項之規定處斷。
前二項之未遂犯罰之。
刑法第三百二十一條
犯竊盜罪而有左列情形之一者，處六月以上五年以下有期徒刑：
一、於夜間侵入住宅或有人居住之建築物、船艦或隱匿其內而犯之者。
二、毀越門扇、牆垣或其他安全設備而犯之者。
三、攜帶兇器而犯之者。
四、結夥三人以上而犯之者。
五、乘火災、水災或其他災害之際而犯之者。
六、在車站或埠頭而犯之者。
前項之未遂犯罰之。
